【裁判字號】    97,易,190
【裁判日期】    970530
【裁判案由】    竊盜
【裁判全文】
臺灣嘉義地方法院刑事判決               97年度易字第190號
公  訴  人  臺灣嘉義地方法院檢察署檢察官
被      告  乙○○
                      弄35號.
上列被告因竊盜案件，經檢察官提起公訴（九十七年度偵字第一
五二二號），本院判決如下：
    主  文
乙○○犯攜帶兇器毀壞牆垣竊盜罪，累犯，處有期徒刑拾月；扣
案之Ｔ型扳手壹支沒收。
    事  實
一、乙○○前因傷害案件，經臺灣彰化地方法院九十四年度員簡
    字第五六二號判決，判處有期徒刑六月確定，經入監執行，
    於民國九十五年十二月八日期滿執行完畢。竟仍不知悔改，
    意圖為自己不法所有，基於竊盜之犯意，於九十七年二月五
    日晚上十時許，持客觀上具有殺傷力足供兇器使用之Ｔ字型
    扳手一支，在嘉義縣新港鄉中洋村中洋工業區臺灣化學纖維
    股份有限公司新港廠資源回收場西側圍牆處，以上揭Ｔ字型
    扳手將上揭資源回收場波浪形浪板圍牆之固定螺絲旋開後，
    將浪板毀壞、撐開縫隙以進出上揭資源回收場，接續自上揭
    資源回收場內竊得甲○○所管理持有之回收電線一一０公斤
    、回收銅管一０００公斤及鐵圈片二０公斤（價值共約新臺
    幣十四萬五千二百元），乙○○並將竊得之上開物品搬運暫
    置於上揭資源回收場西側圍牆外以置於其實力支配下，伺機
    搬離；嗣於翌日（即六日）凌晨四時五十分許，駕駛車牌號
    碼ＸＸ－六四三三號小貨車至上揭資源回收場西側圍牆處，
    欲將其竊得暫放置在該處之物品搬運上車，適有路人騎乘機
    車途經該處，乙○○誤認該機車騎士係上揭公司員工且恐該
    機車騎士報警處理，遂將上揭竊得之物留置該處旋駕駛上揭
    貨車逃離現場，經警據報循線查悉上情，嗣經乙○○於偵查
    時提出而扣得其所有供本案犯罪使用之Ｔ型扳手一支。
二、案經嘉義縣警察局民雄分局報告由台灣嘉義地方法院檢察署
    檢察官偵查起訴。
    理  由
壹、程序事項
    按被告以外之人於審判外之陳述，雖不符刑事訴訟法第一百
    五十九條之一至之四之規定，而經當事人於審判程序同意作
    為證據，法院審酌該言詞陳述或書面陳述作成時之情況，認
    為適當者，亦得為證據。當事人、代理人或辯護人於法院調
    查證據時，知有第一百五十九條第一項不得為證據之情形，
    而未於言詞辯論終結前聲明異議者，視為有前項之同意，此
    觀刑事訴訟法第一百五十九條之五規定甚明。本件公訴檢察
    官及被告乙○○於本院準備程序及審理時對於證人甲○○、
    徐信潔於警詢之陳證內容暨其他相關具傳聞性質之證據資料
    等證據能力，均表示無意見，同意作為本案之證據，且迄於
    言詞辯論終結前亦未聲明異議。本院審酌前揭證人之陳述及
    證據資料作成時之情況，核無違法取證或其他瑕疵，認為以
    之作為證據為適當，自得作為證據，合先敘明。
貳、實體事項
一、訊據被告乙○○對於上開犯罪事實坦承不諱，核與其於警局
    初詢、檢察官偵查時所供述之情節相符，互核被告供述之情
    節與證人甲○○、徐信潔之陳證情節亦屬相符，復有被害報
    告書、現場照片、扣押物品清單等件附卷及Ｔ型扳手一支扣
    案可資佐證，事證明確，被告犯行，洵堪認定。至被告於本
    院審理時固辯稱Ｔ型扳手係犯案現場取得非其所有云云，但
    查，被告於警詢檢察官偵查時均已供明Ｔ型扳手為其所有，
    上開供述內容亦無顯不可信之情形，參以被告預謀行竊，衡
    情當準備犯罪工具為合理，故應認被告於警、偵訊時所供述
    者為可採；尚且上開扳手究係現場取得抑或被告預備，於被
    告所為犯行之評價應無二致，被告此部分所辯，應無足採，
    附予敘明。
二、查扣案之Ｔ型扳手長約二十六公分，係金屬實心，客觀上具
    有危險性，業據檢察官勘驗明確記明筆錄，並經本院於審理
    時勘驗無誤；又前開資源回收場波浪形浪板圍牆業經被告以
    前開Ｔ型扳手破壞之情，有照片附卷可稽，是核被告乙○○
    所為，係犯刑法第三百二十一條第一項第二款、第三款之加
    重竊盜罪。被告有如事實欄所載之犯罪、科刑與執行前案紀
    錄之情，有台灣高等法院被告前案紀錄表及臺灣嘉義地方法
    院檢察署刑案資料查註紀錄表各一件在卷可稽，被告於有期
    徒刑之執行完畢後，五年內故意再犯本件有期徒刑以上之罪
    ，為累犯，應依刑法第四十七條第一項之規定加重其刑。爰
    審酌被告之犯罪動機、目的，被告有前述犯罪前案紀錄之品
    行、其持客觀上具危險性足供兇器使用之工具竊盜之手段、
    所竊財物之財產價值及對告訴人所生之損害、被告自述國中
    畢業、從事不銹鋼業之智識程度、自陳其家中有父母親、一
    姊、一弟，未婚、經濟狀況不佳之家庭狀況、及被告犯罪後
    坦認犯行之態度等一切情狀，量處如主文所示之刑。
三、扣案之Ｔ型扳手一支係被告所有供本件犯罪所用之物之事實
    ，業如前述，應依刑法第三十八條第一項第二款之規定宣告
    沒收。
據上論斷，應依刑事訴訟法第二百九十九條第一項前段，刑法第
第三百二十一條第一項第二款、第三款、第四十七條第一項、第
三十八條第一項第二款，判決如主文。
本案經檢察官陳慧玲到庭執行職務。
中    華    民    國    97    年    5     月    30    日
                      刑事第四庭   法  官   許兆慶
上列正本證明與原本無異。
如不服本判決，應於判決送達後十日內向本院提出上訴狀，上訴
書狀依法應敘述具體理由，如未敘述具體理由者，應於上訴期間
屆滿後二十日內補提理由書於本院（均應附繕本）。告訴人或被
害人如對於本判決不服者，應具備理由請求檢察官上訴，其上訴
期間之計算係以檢察官收受判決正本之日期為準。
中    華    民    國    97    年    5     月    30    日
                                   書記官   林金福
所犯法條：刑法第321條（加重竊盜罪）
犯竊盜罪而有左列情形之一者，處6月以上、5年以下有期徒刑：
一  於夜間侵入住宅或有人居住之建築物、船艦或隱匿其內而犯
    之者。
二  毀越門扇、牆垣或其他安全設備而犯之者。
三  攜帶兇器而犯之者。
四  結夥三人以上而犯之者。
五  乘火災、水災或其他災害之際而犯之者。
六  在車站或埠頭而犯之者。
前項之未遂犯罰之。


司法院資訊處製作；財團法人民間司法改革基金會備份。
